【裁判字號】    97,抗,760
【裁判日期】    970717
【裁判案由】    聲請定其應執行刑
【裁判全文】
臺灣高等法院刑事裁定                   97年度抗字第760號
抗  告  人
即  受刑人  甲○○
上列抗告人因聲請定其應執行刑案件，不服臺灣桃園地方法院中
華民國97年6月18日裁定（97年度聲字第749號），提起抗告，本
院裁定如下：
    主  文
抗告駁回。
    理  由
一、抗告意旨略以：抗告人本住桃園縣中壢市○○○路49號，惟
    於97年1月7日遭法院強制執行遷讓房屋，即遷居桃園縣平鎮
    市○○路○段39號之1，而原審所為定應執行刑裁定，仍送達
    桃園縣中壢市○○○路49號，於法不合，而抗告人於97年6
    月4日，到檢方執行科方收受上開裁定，而於同年月9日抗告
    ，未逾抗告期間，原審不察，駁回抗告，請撤銷之等語。
二、原裁定略以：受刑人甲○○因數罪併罰有二裁判以上，經檢
    察官聲請定其應執行之刑，本院於97年3月31日以97年度聲
    字第749號裁定就有期徒刑部分應執行有期徒刑8月，上開裁
    定並於97年4月8日，以寄存送達方式送達於受刑人於桃園縣
    中壢市○○○路49號之住處，有上開裁定書及送達證書附卷
    可稽；準此，其抗告期間，應自寄存之日即97年4月8日起，
    經10日（即同年月18日）生送達效力，揆諸首開說明，此項
    抗告期間，應自送達裁定正本之翌日起算，計至97年4月24
    日（加計在途期間1日）止，茲遲至97年6月9日始具狀提起
    抗告，有其抗告狀及其上收文戳可考，其抗告已經逾期，且
    無從命其補正，應予以駁回等語。
三、按原審法院認為抗告不合法律上之程式或法律上不應准許，
    或其抗告權已經喪失者，應以裁定駁回之，刑事訴訟法第40
    8條第1項前段定有明文。次按，抗告期間除有特別規定者外
    ，為5日，自送達裁定後起算，同法第406條第1項前段亦有
    明文。原裁定依上開規定駁回抗告人之抗告，核無不合。抗
    告意旨雖以：於97年1月7日遭法院強制執行遷讓房屋，即遷
    居桃園縣平鎮市○○路○段39號之1，而指摘原審送達不合法
    。然查：抗告人於97年6月11日仍設籍桃園縣中壢市○○○
    路49號，有法務部戶役政連結作業系統資料在卷可參（原審
    卷第14頁），則原審對抗告人之戶籍地為送達，於法並無不
    合，至於抗告人雖搬離該地，卻不為戶籍遷移，乃因可歸責
    於其自己之事由所致，自不能以此指法院送達不合法，從而
    ，抗告人指應以97年6月4日收受方屬合法乙節，即不能採，
    綜上，本件抗告，並無理由，應予駁回。
四、據上論結，應依刑事訴訟法第412條，裁定如主文。
中    華    民    國    97    年    7     月    17    日
                  刑事第十八庭審判長法  官  吳鴻章
                                    法  官  陳健順
                                    法  官  周政達
以上正本證明與原本無異。
不得再抗告。
                                    書記官  莊昭樹
中    華    民    國    97    年    7     月    17    日


司法院資訊處製作；財團法人民間司法改革基金會備份。
